臺北高等行政法院判決　　　　　　　　　　　　　　八十九年度訴字第二二五四號
　　　　　　　　　　　　　　　.
　　原　　　告　甲○○
　　　　　　　　乙○○
　　共　　　同　張國清律師
　　訴訟代理人
　　被　　　告　財政部臺灣省
　　　　　　　　北區國稅局
　　代　表　人　林吉昌（局長）
　　訴訟代理人　丁○○
　　　　　　　　丙○○
右當事人間因遺產稅事件，原告不服財政部中華民國九十年七月十八日台財訴字第○
八九○○六四五一○號訴願決定，提起行政訴訟。本院判決如左：
    主  文
原告之訴駁回。
訴訟費用由原告連帶負擔。
    事  實
緣被繼承人林宜恭（即原告之父）於民國（以下同）八十五年六月四日死亡，其遺產
稅於八十六年二月二十七日核准展延期限內申報，經核定遺產總額新台幣（以下同）
一七○、○九一、七一一元，遺產淨額七六、○○一、三九二元，並就核准扣除繼續
經營農業生產土地坐落台北縣新莊市○○段八○五、八○七、八一四地號等三筆土地
（以下簡稱系爭土地，價值五、四八九、二二○元）予以列管五年，嗣經被告於八十
八年十二月二日複勘，查得系爭土地未繼續作農業使用，乃核定追補遺產稅二、二五
○、五八○元。原告不服，申請復查，未獲變更，提起訴願，遭駁回後，遂本院提起
行政訴訟。茲摘敘兩造之訴辯意旨如左：
甲、原告方面：
一、聲明：求為判決訴願決定及原處分均撤銷。
二、陳述：
１、原告於八十五年六月間繼承之系爭土地，確實繼續作為經營農業生產之用，並無
    變更使用之情形，經被告於八十六年三月二十五日實地勘查結果屬實，因而獲准
    自遺產中扣除，故系爭土地持續農用無庸置疑。
２、系爭土地坐落鄉村邊緣，該地段之供水灌溉水質欠佳，自八十六至八十八年間又
    屢遭颱風侵襲，致使土質不良影響種植之成效，因此原告乃決定進行土質改良相
    關作業。詎八十八年九月發生大地震，原告繼承之土地無故遭人傾倒廢棄物，由
    於數量不少，且原告務農，委人清除整理需要時間、籌款，故而延遲土質改良作
    業。被告竟擇八十八年十二月二日勘查，所據以為證之照片當然堆有廢棄物，並
    據以對原告追補二、二五○、五八○元之遺產稅。導致原告不僅須承擔災害損失
    ，更需負擔巨額稅負。原告雖於八十八年十二月九日以原告土地持分三分之一，
    另三分之二土地未申請免徵，所以未受被告列管，又因原告部分土地種植農作物
    屢遭失敗，而於近日準備做土質改良，又未通知原告到場指認，故導致被告所勘
    查人員造成錯誤，乃向被告申請派員重新會勘，但被告完全漠視原告主張之理由
    ，駁回原告之請求，堅持仍以震災復原期間照片為補稅之依據，要求原告補稅。
３、原告業已於八十八年十二月份完成改良作業，有近期照片可資證明，再參諸財政
    部七十九年台財稅字第七九○○八二七六一號函釋，以農地閒置不用及農地已變
    更使用，為不繼續經營農業生產之旨，原告繼承之土地並未有所述已變更使用之
    情形，雖曾有數月因災害而休耕，但休耕不代表閒置不用或變更使用，故被告主
    張「查系爭士地，從照片顯示，已變更為廢棄物堆置場，事證相當明確，本局據
    以認定系爭土地為不繼續經營農業生產．．．」之訴願決定，確實與財政部之函
    釋背道而馳。次按土地稅法第二十二條第一款規定：「因農業生產或政策之必要
    而休閒者」，不屬於「農業用地閒置置不用」，而且「閒置不用」與「變更用途
    」亦有不同。原處分僅以現場未種植，而此項未種植僅係收成換季或準備作土質
    改良之過渡期間而已，並未有作其他使用之證據，遽而認定皆已變更其用途，殊
    嫌草率，其所為補稅之處分，實難令人心服。被告復於八十八年十二月二日勘查
    系爭土地之使用狀況時，並未知會原告到場指認（因為系爭農地三筆，原告持分
    三分之一，經共有人協議分管使用範圍）。又原告分管使用部分，因種植農作物
    履遭失敗，正於近日準備做土質改良，因原告未在現場，故導致被告勘查人員造
    成錯誤，乃向被告申請派員重新會勘，被告逕以本件勘查應無違誤而拒絕並將原
    告之申請函以存查，且被告未依「遺產及贈與稅法」第十七條第一項第六款規定
    之意旨，重新會勘，率認上開農地未繼續作農業使用，速為補稅之處分，認事用
    法，顯有違誤。
４、按八十九年一月二十六日修正公布之「遺產及贈與稅法」第十七條第一項第六款
    規定：「遺產中作農業使用之農業用地及其地上農作物，由繼承人或受遺贈人承
    受者，扣除其土地及地上農作物價值之全數。承受人自承受之日起五年內，未將
    該土地繼續作農業使用且未在有關機關所令期限內恢復作農業使用，或雖在有關
    機關所令期限內已恢復作農業使用而再有未作農業使用情事者，應追繳應納稅賦
    。但如因該承受人死亡、該承受土地被徵收或依法變更為非農業用地者，不在此
    限。」；稅捐稽徵法第四十八條之三規定：「納稅義務人違反本法或稅法之規定
    ，適用裁處時之法律。」；「八十五年七月三十日修正公布之稅稽徵法第四十八
    條之三規定：『納稅義務人違反本法或稅法之規定，適用裁處時之法律。』，上
    開法條所稱之『裁處』，依修正理由說明包括訴願、再訴願及行政訴訟之決定或
    判決。準此，稅捐稽徵法第四十八條之三修正公布生效時，仍在復查、訴願、再
    訴願、行政訴訟中，尚未裁處確定之案件，均有該條之適用。」為原行政法院（
    現改制為最高行政法院）八十五年度判字第一九四四號、二一八四號、二三八四
    號等判決意旨所揭示。而對稅捐稽徵法第四十八條之三之適用，財政部八十五年
    八月二日台財稅第八五一九一二四八七號函曾明示：「稅捐稽徵法第四十八條之
    三修正公布生效時，仍在復查、訴願、再訴願及行政訴訟中，尚未裁處確定之案
    件均有其適用。」，顯係採同一意旨。本件於八十九年一月二十六日修正公布「
    遺產及贈與稅法」第十七條第六款，而追繳稅賦，即屬稅捐稽徵法第四十八條之
    三所定：「納稅義務人違反稅法之規定所為之裁處，應適用裁處時之法律。」，
    本件自應適用修正後之「遺產及贈與稅法」第十七條第六款之規定處理。蓋本件
    提起復查時，「遺產及贈與稅法」第十七條第一項第六款業已修正公布生效，故
    本件自應適用之。縱原告有未作農業使用情形，惟被告亦應先限期令原告恢復作
    農業使用而未遵從者，始得據以追繳應納稅賦。依稅捐稽徵法第四十八條之三之
    規定及司法院釋字第二八七號解釋之意旨：修正「遺產及贈與稅法」第十七條第
    一項第六款之規定，對尚未確定之案件（本件屬之）仍應適用之。再參照稅捐稽
    徵法第一條之一：「但有利於納稅義務人者，對於尚未核課確定之案件適用之。
    」之意旨，本件亦應適用由被告再限期原告恢復作農用，如未遵從，始得再以補
    稅。
５、參照土地稅法第二十二條第一款「因農業生產或政策之必要而休閒者」，不屬於
    「農業用地閒置不用」，而且「閒置不用」與「變更用途」亦有不同。原處分僅
    予現場未種植，而此項未種植僅係收成換季或準備作土質改良之過渡期間而已，
    並未有作其他使用之證據，遽而認定皆已變更其用途，殊嫌草率，並為補稅之處
    分，實難令人心服。
６、綜上所述，本件原處分就事實之認定及法令之適用，顯有違誤。上開情事，容有
    再行到場勘查之必要。原處分（含復查決定）及訴願決定逕行認定系爭農地皆已
    變更用途，並未繼續作農業使用云云，確有錯誤，請判決如原告訴之聲明。
乙、被告方面：
一、聲明：求為判決如主文所示。
二、陳述：
１、按「左列各款，應自遺產總額中扣除，免徵遺產稅：．．．六、遺產中之農業用
    地及其地上農作物，由繼承人或受遺贈人，繼續經營農業生產者，扣除其土地及
    地上農作價值之全數。但該土地如繼續供農業使用不滿五年者，應追繳應納稅賦
    。」為行為時遺產及贈與稅法第十七條第一項第六款所明定。再按「．．．有關
    其遺產土地是否符合農業發展條例第三十一條所稱之『繼續經營農業生產』一節
    ，請依說明二所列原則認定。說明：依據行政院農業委員會七十九年三月十日
    農企字第九一○三二八九號函復以『．．．建議參酌有關法令規定，依下列原則
    視實際情形認定之：（一）農地閒置不用，又無平均地權條例第二十六條之一各
    款但書情形者，視為不繼續經營農業生產。（二）農地已變更使用，不符合非都
    市土地使用管制規則或都市計畫有關法令對土地使用之管制規定者，屬不繼續經
    營農業生產。（三）無前述兩情形者，推定為繼續經營農業生產』。查上列原則
    ，與土地稅法第五十五條之二第二、三款（現為土地稅法第五十五條之二第一項
    第二、三款）關於何謂『不繼續耕作』之規定相當，是以農業用地如有前述第（
    一）、第（二）點所稱之情形者，為不繼續經營農業生產。」為財政部七十九年
    五月三十一日台財稅第七九○○八二七六一號函所明釋。
２、本件原告之父林宜恭於八十五年六月四日死亡，由原告二人共同繼承，其遺產稅
    原經被告核定遺產總額一七○、○九一、七一一元，遺產淨額七六、○○一、三
    九二元，並就核准扣除繼續經營農業生產土地坐落台北縣新莊市○○段八○五、
    八○七、八一四地號等三筆（價值五、四八九、二二○元）予以列管五年。嗣於
    列管期間，經被告所屬新莊稽徵所會同新莊地政事務所及新莊市公所人員於八十
    八年十二月二日實地會勘，已變更為廢棄物堆置場，並未繼續作農業使用，乃核
    定追補遺產稅二、二五○、五八○元。原告不服，主張持分前開土地三分之一，
    因種植作物屢遭失敗，又於八十八年十二月初準備做土質改良，所以導致被告派
    員檢查有錯誤，故於八十八年十二月十日申請複勘，被告至今未派員會勘，請重
    新派員勘查云云，申經被告復查決定以，查本件初核時，係據原告提示之分耕分
    管證明書，於八十六年三月二十五日實地勘查結果均為新植蔬菜（葉菜類），乃
    准以繼續經營農業生產土地全數扣除五、四八九、二二○元，並予以列管五年，
    嗣於列管期間，經被告新莊稽徵所派員會同新莊地政事務所及新莊市公所人員於
    八十八年十二月二日實地會勘，已變更為廢棄物堆置場，遂予追繳遺產稅二、二
    五○、五八○元。至請求重新派員會勘乙節，查本件初核時，係據原告提示之分
    耕分管證明書附圖所載被繼承人所分管部分予以勘查，八十八年十二月二日複勘
    時，亦據該分管契約附圖所載會勘，有前揭前後實地勘查（複勘）報告表及兩次
    勘查相片附卷可稽，其未續耕之事證明確，所稱八十八年十二月初準備做土質改
    良，導致檢查有誤，係為辯詞，其請求重勘亦無必要為由，駁回其復查之申請。
    訴願決定，亦認原處分並無不當，而仍予維持，應無不合。
３、原告仍執前詞，訴稱系爭土地供灌溉水質欠佳，又自八十六年至八十八年間屢遭
    颱風侵襲，致土質不良，影響種植成效，乃決定改良土質，無奈遭人傾倒廢棄物
    ，由於數量不少，試問清除整理不需時間？原告雖於八十八年十二月十日申請派
    員重新會勘，但被告完全漠視。參諸財政部七十九年台財稅第七九○○八二七六
    一號函釋，系爭土地並未有所述已變更使用情形，雖曾有數月因災害而休耕，但
    休耕不代表閒置不用或變更使用，故被告之決定，與該函釋背道而馳等語，資為
    爭議。
４、查本件系爭三筆土地，被繼承人持分各三分之一，被告於八十八年十二月二日複
    勘結果，已為廢棄物堆置場，其事實為原告所不爭。至於原告辯稱因遭八十八年
    九月大地震，無故遭人傾倒廢棄物，由於數量不少，清理耗時云云，惟系爭土地
    於被告初核時既可種植蔬菜，則可證明灌溉水質並非不佳，土質亦非不良，又按
    一般經驗法則，系爭土地如有繼續經營農業生產，在時時種有蔬菜，勤於管理情
    況下，絕不致遭人傾倒廢棄物，必因該地閒置荒廢已久，繼承人等不聞不問，始
    有致之，與大地震並無關連；或不排除繼承人變更使用以收費方式供他人傾倒廢
    棄物，否則為何廢棄物數量不少、遍地皆是？為何未將傾倒廢棄物者訴諸於法？
    是原告所訴理由不足採信。再查，原告未繼續經營農業生產之事證，既經被告拍
    照取證附卷，事證明確，其勘查結果並無錯誤情事，則被告未准其重勘之請求，
    自無不合。末查，前揭財政部七十九年五月三十一日台財稅第七九○○八二七六
    一號函釋意旨：無農地閒置不用或農地已變更使用情形，始可推定為繼續經營農
    業生產；而系爭土地並無事證證明有休耕情事，又從照片顯示，為廢棄物堆置場
    ，勘認農地已變更使用，相當明確。原告訴稱系爭土地並未有已變更使用情形，
    休耕不代表閒置不用或變更使用，被告之決定與該函釋背道而馳云云，均為推諉
    之辯詞，不足採信。
５、原告訴稱本件於申請復查時，遺產及贈與稅法第十七條第一項第六款已於八十九
    年一月二十六日修正公布，而依稅捐稽徵法第四十八條之三規定，本件自應適用
    上開修正後之規定，財政部八十五年八月二日台財稅第八五一九一二四八七號函
    釋即係採同一意旨，被告應先限期令原告恢復作農業使用乙節，查本件被告係依
    行為時遺產及贈與稅法第十七條第一項第六款但書規定，追繳應納稅賦，並非違
    章裁處罰鍰，合先敘明。而稅捐稽徵法第四十八條之三：「納稅義務人違反本法
    或稅法之規定，適用裁處時之法律。但裁處前之法律有利於納稅義務人者，適用
    最有利於納稅義務人之法律。」，財政部八十五年八月二日台財稅第八五一九一
    二四八七號函釋中，指明上開稅捐稽徵法第四十八條之三修正公布生效時，仍在
    復查、訴願、再訴願及行政訴訟中，尚未裁罰確定之案件均有該條之適用，已明
    示係適用於「未裁罰確定」之案件，此可從財政部八十五年十月九日台財稅第八
    五一九一九四六五號函釋：「八十五年七月三十日總統令公布增訂稅捐稽徵法第
    四十八條之三：『納稅義務人違反本法或稅法之規定，適用裁處時之法律。但裁
    處前之法律有利於納稅義務人者，適用最有利於納稅義務人之法律。』，揆其立
    法意旨，應僅適用於違章裁處罰鍰之案件，至於課徵本稅部分，尚無該法條之適
    用。」得以證明。又最高行政法院八十六年一月份庭長評事聯席會議紀錄，亦決
    議認為增訂稅捐稽徵法第四十八條之三「從新從輕」之規定，應僅適用於罰鍰金
    額或其他行政罰之重新核定，而不適用於重新核課遺產稅及贈與稅，此觀該條明
    定「納稅義務人違反本法或稅法之規定」（租稅負擔之核定，無此問題），作為
    適用該法條之前提要件，以及立法理由敘明：「．．．行政法上的『實體從舊』
    原則，其目的是要確定法律關係」，「所以納稅義務人對於租稅負擔，不能用『
    從新從輕』原則」自能明瞭。八十六年四月份庭長評事聯席會議修正決議為：「
    稅捐稽徵法第四十八條之三從新從輕原則僅適用於違反作為或不作為義務而裁處
    之行政罰，如罰鍰金額或倍數修正之情形，尚不及於除此之外之事項。課徵本稅
    之法律規定或漏稅額之計算等，雖於行為後法律經修正，本稅及據以科處之行政
    罰所涉及之漏稅額計算，如免稅額、扣除額、稅率等，均適用行為時法律」，是
    本件並無八十九年一月二十六日修正後遺產及贈與稅法第十七條第一項第六款規
    定之適用，原告訴稱依稅捐稽徵法第四十八條之三規定，有修正後遺產及贈與稅
    法第十七條第一項第六款規定之適用，容有誤解。
６、原告訴稱參照土地稅法第二十二條之一第一項第一款「因農業生產或政策之必要
    而休閒者」，不屬於「農業用地閒置不用」，而且閒置不用與變更用途亦有不同
    。被告僅予現場未種植，並未有作其他使用之證據，遽而認定皆已變更其用途乙
    節，查農地有無繼續經營農業生產使用，其認定原則，係依財政部七十九年五月
    三十一日台財稅第七九○○八二七六一號函釋辦理，前已予陳明。至於系爭土地
    ，原告並無事證證明有休耕情事，再從八十八年十二月二日勘查照片及報告表顯
    示，系爭土地已為廢棄物堆置場，足堪認農地已變更使用，事證明確，原告亦不
    否認廢棄物之數量甚多，猶執詞辯稱此項未種植僅係收成換季或準備作土質改良
    之過渡期間而已，被告未有作其他使用之證據云云，顯不可採。
７、至請求重新派員會勘乙節，查本件被告初核時，係據原告提示之分耕分管證明書
    附圖所載被繼承人所分管部分予以勘查，八十八年十二月二日複勘時，亦據該分
    管契約附圖所載會勘，有前揭前後實地勘查（複勘）報告表及兩次勘查相片附卷
    可稽，其法令之適用既無違誤，關係事實認定之勘查地點及勘查結果亦無不合，
    自無重勘之必要。
８、綜上論述，原核定及所為復查、訴願決定並無違誤，請判決如被告答辯之聲明。
    理  由
一、按「左列各款，應自遺產總額中扣除，免徵遺產稅：．．．六、遺產中之農業用
    地及其地上農作物，由繼承人或受遺贈人，繼續經營農業生產者，扣除其土地及
    地上農作價值之全數。但該土地如繼續供農業使用不滿五年者，應追繳應納稅賦
    。」，遺產及贈與稅法第十七條第一項第六款定有明文。
二、本件原告之父林宜恭於八十五年六月四日死亡，由原告二人共同繼承，其遺產稅
    原經核定遺產總額一七○、○九一、七一一元，遺產淨額七六、○○一、三九二
    元，並就核准扣除繼續經營農業生產土地坐落台北縣新莊市○○段八○五、八○
    七、八一四地號三筆土地（價值五、四八九、二二○元）予以繼續列管五年。嗣
    於列管期間內，經被告查得系爭土地未繼續作農業使用，乃核定追補遺產稅二、
    二五○、五八○元。原告不服，主張持分系爭土地三分之一，因種植作物屢遭失
    敗，又於八十八年十二月初準備做土質改良，所以導致被告派員檢查有錯誤，故
    於八十八年十二月十日申請復勘，被告至今未派員會勘，請重新派員勘查云云，
    申經被告復查決定以，查本件初核時，係據原告提示之分耕分管證明書，於八十
    六年三月二十五日實地勘查結果均為新植蔬菜（葉菜類），乃准以繼續經營農業
    生產土地全數扣除五、四八九、二二○元，並予以列管五年，嗣於列管期間，經
    被告新莊稽徵所派員會同新莊地政事務所及新莊市公所人員於八十八年十二月二
    日實地會勘，已變更為廢棄物堆置場，遂予核定追繳遺產稅二、二五○、五八○
    元。至請求重新派員會勘乙節，查本件初核時，係據原告提示之分耕分管證明書
    附圖所標示被繼承人所分管部分予以勘查，八十八年十二月二日複勘時，亦據該
    分管契約附圖所載會勘，有上揭前後實地勘查（複勘）報告表及兩次勘查相片附
    原處分卷可稽，其未繼續耕作之事證明確，所稱八十八年十二月初準備做土質改
    良，導致檢查有誤，係為辯詞，其請求重勘亦無必要為由，駁回其復查之申請。
    訴願決定機關揆諸首揭規定，認無不合。
三、原告於訴願中訴稱：系爭土地供灌溉之水質不佳，又遭颱風侵襲，致土質不良，
    影響種植成效，乃決定改良土質，無奈八十八年九月大地震，遭人傾倒廢棄物，
    原告於八十八年十二月十日申請派員重新會勘，但稅捐機關並未給予會勘機會，
    未重視納稅人權利，原告難以信服。參諸財政部七十九年台財稅第七九○○八二
    七六一號函釋，系爭土地並未有所述已變更使用情形，故復查決定有與該旨背道
    而馳之嫌云云，資為爭議。訴願決定機關略以：查本件系爭坐落台北縣薪莊市○
    ○段八○五、八○七、八一四地號三筆土地，被繼承人持分三分之一，被告初核
    時，係據原告提示之分耕分管證明書附圖所標示被繼承人所分管部分予以勘查，
    八十八年十二月二日複勘時，亦據該分管契約附圖所載會勘，有前後實地勘查（
    複勘）報告表及兩次勘查相片附原處分卷可稽，其未繼續耕作之事證明確，次查
    財政部七十九年五月三十一日台財稅第七九○○八二七六一號函釋意旨：無農地
    閒置不用或農地已變更使用情形，始可推定為繼續經營農業生產，而查系爭土地
    ，從照片顯示，已變更為廢棄物堆置場，事證明確，被告據以認定系爭土地為不
    繼續經營農業生產，與上開財政部函釋並無違背，所訴系爭土地未變更使用，自
    不足採。從而認定本件原處分並無不當，應予維持。
四、原告於本件行政訴訟中猶執前詞爭議，惟經本院核上開被告對原告所為核定追補
    遺產稅二、二五○、五八○元之處分所持之理由，及訴願決定機關決定駁回原告
    之訴願所持之理由，均無不妥，是原告之陳詞均不可採。原告於本件行政訴訟中
    另訴稱：本件於申請復查時，遺產及贈與稅法第十七條第一項第六款已於八十九
    年一月二十六日修正公布，而依稅捐稽徵法第四十八條之三規定，本件自應適用
    上開修正後之規定，財政部八十五年八月二日台財稅第八五一九一二四八七號函
    釋即係採同一意旨，被告應先限期令原告恢復作農業使用。又參照土地稅法第二
    十二條之一第一項第一款「因農業生產或政策之必要而休閒者」，不屬於「農業
    用地閒置不用」，而且閒置不用與變更用途亦有不同。被告僅予現場未種植，並
    未有作其他使用之證據，遽而認定皆已變更其用途云云。惟查稅捐稽徵法第四十
    八條之三規定：「納稅義務人違反本法或稅法之規定，適用裁處時之法律。但裁
    處前之法律有利於納稅義務人者，適用最有利於納稅義務人之法律。」，財政部
    八十五年八月二日台財稅第八五一九一二四八七號函釋中，指明上開稅捐稽徵法
    第四十八條之三修正公布生效時，仍在復查、訴願、再訴願及行政訴訟中，尚未
    裁罰確定之案件均有該條之適用，已明示係適用於「未裁罰確定」之案件，此可
    從財政部八十五年十月九日台財稅第八五一九一九四六五號函釋：「八十五年七
    月三十日總統令公布增訂稅捐稽徵法第四十八條之三：『納稅義務人違反本法或
    稅法之規定，適用裁處時之法律。但裁處前之法律有利於納稅義務人者，適用最
    有利於納稅義務人之法律。』，揆其立法意旨，應僅適用於違章裁處罰鍰之案件
    ，至於課徵本稅部分，尚無該法條之適用。」得以證明。又最高行政法院八十六
    年一月份庭長評事聯席會議紀錄，亦決議認為增訂稅捐稽徵法第四十八條之三「
    從新從輕」之規定，應僅適用於罰鍰金額或其他行政罰之重新核定，而不適用於
    重新核課遺產稅及贈與稅，此觀該條明定「納稅義務人違反本法或稅法之規定」
    （租稅負擔之核定，無此問題），作為適用該法條之前提要件，以及立法理由敘
    明：「．．．行政法上的『實體從舊』原則，其目的是要確定法律關係」，「所
    以納稅義務人對於租稅負擔，不能用『從新從輕』原則」自能明瞭。八十六年四
    月份庭長評事聯席會議修正決議為：「稅捐稽徵法第四十八條之三從新從輕原則
    僅適用於違反作為或不作為義務而裁處之行政罰，如罰鍰金額或倍數修正之情形
    ，尚不及於除此之外之事項。課徵本稅之法律規定或漏稅額之計算等，雖於行為
    後法律經修正，本稅及據以科處之行政罰所涉及之漏稅額計算，如免稅額、扣除
    額、稅率等，均適用行為時法律」，是本件並無八十九年一月二十六日修正後遺
    產及贈與稅法第十七條第一項第六款規定之適用，原告訴稱依稅捐稽徵法第四十
    八條之三規定，有修正後遺產及贈與稅法第十七條第一項第六款規定之適用，容
    有誤解。另查農地有無繼續經營農業生產使用，其認定原則，係依財政部七十九
    年五月三十一日台財稅第七九○○八二七六一號函釋辦理，前已予陳明。至於系
    爭土地，原告並無事證證明有休耕情事，再從八十八年十二月二日勘查照片及報
    告表顯示，系爭土地已為廢棄物堆置場，足堪認農地已變更使用，事證明確，原
    告亦不否認廢棄物之數量甚多，猶執詞辯稱此項未種植僅係收成換季或準備作土
    質改良之過渡期間而已，被告未有作其他使用之證據云云，顯不可採。從而，被
    告所為核定追補遺產稅二、二五○、五八○元之處分，揆諸首揭規定，並無違誤
    ，訴願決定予以維持，亦無不合。原告徒執前詞，訴請撤銷訴願決定及原處分，
    並無理由，應予駁回。
五、兩造其餘攻擊防禦方法與本件判決結果不生影響，故不逐一論述，併此敘明。
據上論結，本件原告之訴為無理由，爰依行政訴訟法第九十八條第三項前段、第一百
零四條，民事訴訟法第八十五條第二項判決如主文。
中　　華　　民　　國　　　九十一　　　年　　　二　　　月　　　　七　　　日
　　　　　　　　　　　　　　　臺 北 高 等 行 政 法 院  第 三 庭
            　　                    審 判 長 法    官  徐 瑞 晃
                                             法    官  曹 瑞 卿
                                             法    官　吳 慧 娟
右為正本係照原本作成。
如不服本判決，應於送達後二十日內，向本院提出上訴狀並表明上訴理由，如於本判
決宣示後送達前提起上訴者，應於判決送達後二十日內補提上訴理由書（須按他造人
數附繕本）。
中　　華　　民　　國　　　九十一　　年　　　二　　　　月　　　七　　　　日
            　　　　　　　　　　　　　　     書 記 官  林 玉 卿
